# Stan Verdoorn



## **Contact**

## Adres:

Westeind 29C 3351AL Papendrecht

#### **Telefoonnummer:**

06 - 41 11 26 37

## E-mail:

stanverdoorn@gmail.com

#### LinkedIn:

https://nl.linkedin.com/in/stanverdoorn-387300105

## **Talen**

Nederlands Engels

## Over mij

Mijn naam is Stan Verdoorn, ik woon in Papendrecht en ben 28 jaar. Na een aantal jaren gewerkt te hebben in de logistieke sector was ik toe aan een nieuwe uitdaging. Dit heb ik gedaan door een opleiding te volgen waar mijn interesses liggen. Dit was de opleiding Software Development aan de Hogeschool Rotterdam. Nu mijn opleiding afgerond is ben ik zeer enthousiast om aan de slag te gaan als Python ontwikkelaar.

# Werkervaring

**Python Developer & DevOps Team –** 02/2024 – 06/2024 **Gemeente Rotterdam** 

- Python
- PostgreSQL
- Web framework Flask
- HTML/CSS
- Docker

Expediteur – 01/2022 – 05/2022 Eimskip Logistics AB

- Liner Service
- Container Transport beheren
- Inklaren goederen

Administratief medewerker / logistiek - 01/2018 - 08/2021 **Dutch Heat Pump Solutions (DHPS)**, Hardinxveld-Giessendam

- Transport planning beheren en bijhouden. (Modaliteit Wegtransport)
- In Exact online: facturatie, inkoop en verkoop.
- Kwartaalprognoses opstellen.

# **Opleiding**

AD: **Software Development** – 2022 – 2024 **Hogeschool Rotterdam**, Rotterdam

MBO 4: Manager Havenlogistiek - 2014 - 2017 Scheepvaart en Transport College, Rotterdam

Theoretische leerweg (TL) - 2009 - 2013 CSG De lage Waard, Papendrecht

# Certificaten

Database Design Oracle - Behaald op 12-12-2022